臺灣臺南地方法院刑事判決　　　　　　　 96年度訴字第481號
公　訴　人　臺灣臺南地方法院檢察署檢察官
被　　　告　甲○○
　　　　　　　　　（現在臺灣臺南監獄臺南分監另案執行中）
　　　　　　乙○○
　　　　　　　　　（現在臺灣臺南監獄臺南分監另案執行中）
上列被告等因竊盜等案件，經檢察官提起公訴（96年度偵字第35
50號、第5234號、96年度毒偵字第731號、第788號、第922號、
第1267號），被告於準備程序中為有罪之陳述，合議庭裁定由受
命法官進行簡式審判程序，判決如下：
    主  文
甲○○犯如附表一、二所示之罪，累犯，各處如附表一、二所示
之刑；又施用第一級毒品，累犯，處有期徒刑拾月；又施用第二
級毒品，累犯，處有期徒刑陸月；應執行有期徒刑肆年貳月，扣
案之鑰匙壹支、鐵撬壹把、老虎鉗壹把、扳手壹把及螺絲起子貳
把均沒收；並應於刑之執行前令入勞動場所強制工作年。
乙○○犯如附表二、三所示之罪，各處如附表二、三所示之刑；
又施用第二級毒品，處有期徒刑伍月；應執行有期徒刑貳年貳月
，扣案之鐵撬壹把、老虎鉗壹把、扳手壹把及螺絲起子貳把均沒
收。
    事  實
一、甲○○前因竊盜案件，經本院以九十三年度簡字第一九六八
    號判處有期徒刑五月確定，甫於民國（下同）九十四年二月
    二十二日易科罰金執行完畢出監；猶不知惕勵，竟分別基於
    意圖為自己不法所有之犯意，先後於如附表一所示時、地，
    以如附表一所示手法（編號一、二部分係以攜帶其所有客觀
    具有殺傷力、可為凶器使用之扳手一支為之，編號三至十二
    部分係以其所有之鑰匙一支為之），竊取如附表一所示被害
    人等之財物得手（其中編號十二部份尚未得手）；又甲○○
    著手為如附表一編號十二所示竊盜時，經被害人吳慶芳及友
    人王玉鋌發現，適警方亦巡邏至該處而合力查獲，並扣得上
    開鑰匙一支。
二、甲○○復夥同乙○○基於意圖為自己不法所有之犯意聯絡，
    攜帶甲○○所有客觀具有殺傷力、可為凶器使用之鐵撬一把
    、老虎鉗一把、扳手一把及螺絲起子二把，分別於如附表二
    所示時、地，以如附表二所示手法，共同竊得如附表二所示
    被害人等之財物得手，並均於行竊後翌日上午十一時許，在
    台南市○○路附近，將竊得物品變賣予不詳舊貨商，得款朋
    分花用；嗣甲○○遭上開逮捕後，警方循線於九十六年二月
    二十八日凌晨二時二十分許，得乙○○同意而搜索，在乙○
    ○位於臺南縣學甲鎮○○街七十七號套房（A6房）內，扣得
    上開鐵撬一把、老虎鉗一把、扳手一把及螺絲起子二把。
三、乙○○明知如附表三所示車輛，均係甲○○竊盜所得之贓車
    ，仍分別於如附表三所示時、地，先後基於收受贓物之故意
    ，向甲○○借用而收受該等贓車，嗣後棄置在如附表三所示
    路邊（如附表三編號一、二所示車輛已尋獲）。
四、甲○○前因施用毒品案件，經本院以九十三年度毒聲字第五
    ○八號裁定送觀察、勒戒後，因無繼續施用之傾向，由臺灣
    臺南地方法院檢察署（下稱臺南地檢署）檢察官於九十三年
    十二月一日，以九十三年度毒偵字一三五五號為不起訴處分
    確定。詎其不知惕勵，明知海洛因、安非他命已分別列為毒
    品危害防制條例第二條第二項第一款、第二款所稱之第一級
    、第二級毒品，不得持有及施用，竟於上開觀察、勒戒完畢
    後五年內，基於反覆施用第一級毒品海洛因之集合犯意，自
    九十五年十月某日起至九十六年二月二十四日晚間七時止，
    在其位於臺南縣西港鄉檨林村東竹林八號之一住處內，施用
    海洛因多次；另基於反覆施用第二級毒品安非他命之集合犯
    意，自九十五年十月某日起至九十六年二月二十四日晚間七
    時止，在其上開住處內，施用安非他命多次。嗣警方於九十
    六年一月二十五日晚間七時十五分許，得甲○○同意，採其
    尿液送驗，結果呈安非他命類陽性、嗎啡陽性反應；警方又
    於九十六年二月二十八日上午十一時十五分許，得甲○○同
    意，採其尿液送驗，結果呈安非他命類陽性、嗎啡陽性反應
    ；而悉上情。
五、乙○○前因施用毒品案件，經本院以九十三年度毒聲值字第
    一三五號裁定送觀察、勒戒後，認有繼續施用毒品之傾向，
    再由本院以九十四年度毒聲字第一一三號裁定送強制戒治，
    嗣戒治期滿，經臺南地檢署檢察官於九十四年九月十三日，
    以九十四年度戒毒偵字第一八一號為不起訴處分確定。詎其
    不知惕勵，明知安非他命已列為毒品危害防制條例第二條第
    二項第二款所稱之第二級毒品，不得持有及施用，竟於上開
    強制戒治完畢後五年內，基於反覆施用第二級毒品安非他命
    之集合犯意，自九十六年一月十三日某時起至九十六年二月
    二十八日清晨止，在其位於臺南縣新營市○○街三一之三號
    二樓住處內，施用安非他命多次。嗣警方於九十六年一月十
    九日下午二時三十分許，得乙○○同意，採其尿液送驗，結
    果呈安非他命類陽性反應；其後，乙○○因案為警逮捕後，
    警方又於九十六年二月二十八日上午七時四十五分許，採集
    乙○○尿液送驗，結果呈安非他命類陽性反應；而悉上情。
六、案經陳國城、陳清順、吳慶芳訴由臺南縣警察局佳里分局（
    下稱佳里分局）報告臺南地檢署檢察官偵辦起訴。
    理  由
壹、被告甲○○、被告乙○○分別或共同所犯上開犯罪事實一、
    二及三部分：訊據被告甲○○、被告乙○○對於此等部份事
    實均坦承不諱（見本院卷第四十九、五十九至六十一頁），
    並有證人高勝男、陳瑞旗、曾朝琴、蔡崑條、陳煥文、陳慶
    國、陳清順、施俊欽、吳先輝、吳慶芳、陳國城、陳椅文、
    林欣松、王玉鋌及陳明煌於警詢之證述可佐（見佳里分局南
    縣佳警偵字第○九六一○○○二八八號卷第二十五至六十三
    頁、南縣佳警偵字第○九六○○○○二四五號卷第七、八、
    十二、十三頁），再有贓物認領保管單一紙、照片三十三張
    、車籍作業系統─查詢認可資料十張附卷足憑（見佳里分局
    南縣佳警偵字第○九六一○○○二八八號卷第七十五至九十
    八頁、佳里分局南縣佳警偵字第○九六○○○○二四五號卷
    第九至十一、十四、十五頁），復有鑰匙一支、鐵撬一把、
    老虎鉗一把、扳手一把及螺絲起子二把扣案可稽，此等部份
    事證已臻明確，被告二人此等部份犯行堪以認定。
貳、被告甲○○施用毒品部分：訊據被告甲○○對於此部份犯罪
    事實坦承不諱（見本院卷第四十九頁），而被告甲○○上開
    二次所採尿液送驗，結果均呈安非他命類陽性、嗎啡陽性反
    應（按海洛因係由嗎啡經化學合成而製得，經注射進入人體
    後，因代謝而分解又生成嗎啡，因此施打海洛因後，由尿液
    檢驗結果仍為嗎啡反應，核屬科學上正常合理現象），亦有
    毒品案件尿液送驗對照表二紙及長榮大學九十六年二月十六
    日檢體資料九六一三號、九十六年三月二十一日檢體資料九
    六三三號確認報告各一紙存卷足憑（見佳里分局南縣佳警偵
    字第○九六○○○四三九九號卷第七、八頁、南縣佳警偵字
    第○九六○○○二五一二號卷第九、十頁），足徵被告甲○
    ○此部份自白與事實相符，可予採信。此外，被告甲○○前
    因施用毒品案件，經本院裁定送觀察、勒戒後，因無繼續施
    用之傾向，由檢察官於九十三年十二月一日為不起訴處分確
    定等情，有臺灣高等法院被告前案紀錄表附卷可參，是被告
    甲○○於五年內再犯本件之毒品危害防制條例第十條第一項
    、第二項之罪，可信為真正。此部份事證明確，被告甲○○
    此部份犯行洵堪認定。
參、被告乙○○施用毒品部分：訊據被告乙○○對於此部份犯罪
    事實坦承不諱（見本院卷第四十九頁），而被告乙○○上開
    二次所採尿液送驗，結果均呈安非他命類陽性反應，亦有毒
    品案件尿液送驗對照表二紙及長榮大學九十六年二月一日檢
    體資料九六一○號、九十六年三月二十一日檢體資料九六三
    二號確認報告各一紙存卷足憑（見佳里分局南縣佳警偵字第
    ○九六○○○一八○二號卷第七、八頁、南縣佳警偵字第○
    九六一○○○二八九號卷第十四頁，臺南地檢署九十六年度
    毒偵字第七三一號卷第三十二頁），足徵被告乙○○此部份
    自白與事實相符，可予採信。此外，被告乙○○前因施用毒
    品案件，經本院裁定送觀察、勒戒及強制戒治，嗣戒治期滿
    ，由檢察官於九十四年九月十三日為不起訴處分確定等情，
    有臺灣高等法院被告前案紀錄表附卷可參，是被告乙○○於
    五年內再犯本件之毒品危害防制條例第十條第二項之罪，可
    信為真正。此部份事證明確，被告乙○○此部份犯行洵堪認
    定。
肆、(一)查上開鐵撬、老虎鉗、扳手及螺絲起子，均為金屬製品，
    質地堅硬，在客觀上對人之生命、身體具有危險性，足供作
    為兇器使用，又按所謂兇器，其種類並無限制，凡客觀上足
    對人之生命、身體、安全構成威脅，具有危險性之兇器均屬
    之，且只須行竊時攜帶此種具有危險性之兇器為已足，並不
    以攜帶之初有行兇之意圖為必要，有最高法院七十九年度臺
    上字第五二五三號判例可稽。又查海洛因為第一級毒品，安
    非他命為第二級毒品，毒品危害防制條例第二條第二項第一
    款、第二款定有明文，禁止非法持有及施用。(二)核被告甲○
    ○如附表一編號一、二及如附表二所為，均係犯刑法第三百
    二十一條第一項第三款之攜帶凶器竊盜罪；其如附表一編號
    三至十一所為，均係犯刑法第三百二十條第一項之竊盜罪；
    其如附表一編號十二所為，係犯刑法第三百二十條第三項、
    第一項之竊盜未遂罪（詳後）；其如上開犯罪事實四所為，
    係犯毒品危害防制條例第十條第一項、第二項之施用第一級
    、第二級毒品罪；其施用前、後持有海洛因、安非他命之低
    度行為，為施用之高度行為所吸收，均不另論罪。被告甲○
    ○就如附表一編號十二竊盜部份，係已著手於犯罪行為之實
    施而不遂，為未遂犯，爰依刑法第二十五條第二項規定，按
    既遂犯之刑減輕其刑。又公訴意旨認被告甲○○關於如附表
    一編號十二所示犯行，係已既遂云云，業經被告甲○○於審
    理中否認其當時已移動車輛在卷（見本院卷第六十、六十一
    頁），而證人吳慶芳及王玉鋌於警詢時亦證稱僅聽到汽車發
    動聲音，開門看見被告甲○○坐在車上並在發動車子，剛好
    警方巡邏經過，便合力圍捕之等語（見佳里分局南縣佳警偵
    字第○九六一○○○二八八號卷第四十九、五十、六十二、
    六十三頁），顯然被告甲○○當時尚在發動引擎，實際上並
    未駕動該車，應認竊車仍未得手（最高法院七十五年度臺上
    字第四○號判決參照），故公訴意旨關於此部份所指容有誤
    會，附為說明。(三)核被告乙○○如附表二所為，均係犯刑法
    第三百二十一條第一項第三款之攜帶凶器竊盜罪；其如附表
    三所為，均係犯刑法第三百四十九條第一項之收受贓物罪；
    其如上開犯罪事實五所為，係犯毒品危害防制條例第十條第
    二項之施用第二級毒品罪；其施用前、後持有安非他命之低
    度行為，為施用之高度行為所吸收，均不另論罪。(四)被告二
    人間，就如附表二部份犯行，有犯意聯絡及行為分擔，均係
    共同正犯。被告甲○○、乙○○各該所犯上開各次罪行間，
    構成要件互殊，犯意個別，均應分論併罰。(五)另被告甲○○
    上開施用海洛因、安非他命犯行，被告乙○○上開施用安非
    他命犯行，均應論以集合犯之包括上一罪，其理由如下：(1)
    查毒品危害防制條例第二條第二項所稱之毒品，乃指具有成
    癮性、濫用性及對社會危害性之麻醉藥品與其製品及影響精
    神物質與其製品，換言之，施用該等毒品而違反同條例第十
    條之犯罪行為人，其本質上即具有成癮性、反覆性施用毒品
    之病態性犯罪行為人，又參以被告二人先前即有施用毒品之
    前科，足徵其對於施用毒品之主觀意志薄弱，再佐以被告二
    人均自承多次施用毒品，依其施用毒品之時間密集性，顯見
    被告二人確有依賴毒品之成癮性而有反覆施用毒品之習慣。
    (2)其次，刑事法若干犯罪行為態樣，本質上原具有反覆、延
    續實行之特徵，立法時既予特別歸類，定為犯罪構成要件之
    行為要素，則行為人基於概括之犯意，在密切接近之一定時
    、地反覆實行之複次行為，倘依社會通念，於客觀上認為符
    合一個反覆、延續性之行為觀念者，於刑法評價上，即應僅
    成立一罪。學理上所稱「集合犯」係指職業性、營業性或收
    集性等具有重複特質之犯罪均屬之，例如經營、從事業務、
    收集、販賣、製造、散布等行為概念，此有最高法院九十五
    年度臺上字第一○七九號判決意旨可參，由此可知「集合犯
    」之概念並非我國刑事法所不採者。而衡之毒品危害防制條
    例第二條所規範之毒品既因具有高度之成癮性及濫用性，施
    用毒品之行為本身，顯然具有反覆性及持續性之特徵，如將
    「反覆多次施用毒品行為」評價為數罪，顯與刑罰過度評價
    禁止原則相悖，並有違憲法所揭櫫之比例原則，是以，本院
    參酌被告二人有施用毒品之習慣以及施用毒品之犯罪特性，
    認被告二人之本件各該多次施用毒品犯行，均應予評價為「
    集合犯」之包括一罪。(六)另被告甲○○曾因竊盜案件，經本
    院以九十三年度簡字第一九六八號判處有期徒刑五月確定，
    於九十四年二月二十三日執行完畢之情，有其臺南地檢署刑
    案資料查註紀錄表、臺灣高等法院被告前案記錄表在卷可參
    ，其於受有期徒刑之執行完畢後五年內再犯本件各次有期徒
    刑以上之刑之罪，均為累犯，依刑法第四十七條第一項規定
    ，皆加重其刑。
伍、(一)爰審酌被告二人上開犯罪之動機、目的、手段，及其等生
    活狀況、素行、智識程度、所竊物品之價值，被告甲○○有
    竊盜前科，其二人正當年輕，不思以正當方式獲取財物，多
    次竊取他人財物，危害社會治安匪淺，且未與被害人等和解
    賠償，被告乙○○明知贓物，恣意收受，增加被害人追索查
    獲被害物品之困難性，法治觀念淡薄，暨被告二人前曾因施
    用毒品案件經保安處分，竟無視於毒品對於自身健康之戕害
    及國家對於杜絕毒品犯罪之禁令，並吸毒有滋生其他犯罪、
    惡化治安之虞，猶施用毒品不輟，再為本件施用犯行，惟念
    及其等吸毒係戕害自己身心之行為，顯見其等自制力不佳，
    及其等施用毒品之期間，另被告二人均坦承犯行，部分被害
    人已尋獲遭竊車輛等一切情狀，分別量處如主文所示之刑，
    並定其應執行之刑，以示懲儆。(二)被告甲○○犯如附表一編
    號三至十二所示各罪行時，所用之鑰匙一支（詳見附表一編
    號三至十二），係其所有，且供該等犯罪所用之物，業據其
    於審理中供述明確（見本院卷第六十頁）；被告甲○○、乙
    ○○犯如附表二所示各罪行時，所攜帶使用之工具（詳見附
    表二），係被告甲○○所有，分別供犯罪所用之物，亦據其
    等於偵審中供述明確；上開工具爰依刑法第三十八條第一項
    第二款、第三項規定，於各該被告之各該罪刑項下宣告沒收
    （詳見附表一編號三至十二、附表二）。至於被告甲○○犯
    如附表一編號一、二所示各罪行時，所用之扳手一支，雖係
    其所有，且供犯罪所用之物，惟已經丟棄無蹤，業據其於審
    理中供述明確（見本院卷第五十九、六十頁），爰不為沒收
    宣告。(三)末按「十八歲以上之竊盜犯、贓物犯，有犯罪之習
    慣者，得於刑之執行前，令入勞動場所強制工作。」竊盜犯
    贓物犯保安處分條例第三條第一項定有明文。而保安處分係
    針對受處分人將來之危險性所為之處置，以達教化、治療之
    目的，為刑罰之補充制度。我國現行刑法採刑罰與保安處分
    雙軌制，係在維持行為責任之刑罰原則下，為協助行為人再
    社會化之功能，以及改善行為人潛在之危險性格，期能達成
    根治犯罪原因、預防犯罪之特別目的。是保安處分中之強制
    工作，旨在對嚴重職業性犯罪及欠缺正確工作觀念或無正常
    工作因而犯罪者，強制其從事勞動，學習一技之長及正確之
    謀生觀念，使其日後重返社會，能適應社會生活。竊盜犯贓
    物犯保安處分條例第三條第一項規定，即係本於保安處分應
    受比例原則之規範，使保安處分之宣告，與行為人所為行為
    之嚴重性、行為人所表現之危險性及對於行為人未來行為之
    期待性相當之意旨而制定，而由法院視行為人之危險性格，
    決定應否令入勞動處所強制工作，以達預防之目的（最高法
    院九十一年度臺上字第四六二五號判決意旨參照）。查被告
    甲○○於本件犯行前除有如犯罪事實欄所載之竊盜前科外，
    其尚因九十六年一月中、下旬所為之四次竊盜案件，由本院
    於九十六年二月二十七日，以九十六年度易字第二一三號判
    處應執行有期徒刑一年三月確定，有臺灣高等法院被告前案
    紀錄表在卷可證（見本院卷第十、十一頁），不知惕勵，復
    再為本件十五次竊盜或加重竊盜犯行，由其犯時間之密接、
    行竊次數不少，顯見被告甲○○確有竊盜犯罪之習慣，對社
    會整體而言造成重大危害，而被告現年二十九歲，正值年輕
    力壯之時，卻不知努力上進，而屢次為竊盜犯罪，顯見其性
    格上亦有所偏差，為其矯治被告犯罪之惡習、改善其潛在危
    險性格，以期待其日後得以重返社會貢獻一己之力，爰就被
    告所為之多次竊盜犯行，併依竊盜犯贓物犯保安處分條例第
    三條第一項之規定，諭知於刑之執行前，令入勞動場所強制
    工作三年。
據上論斷，應依刑事訴訟法第二百七十三條之一第一項、第二百
九十九條第一項前段，毒品危害防制條例第十條第一項、第二項
，刑法第十一條、第二十八條、第三百二十條第三項、第一項、
第三百二十一條第一項第三款、第三百四十九條第一項、第二十
五條第二項、第四十七條第一項、第五十一條第五款、第三十八
條第一項第二款、刑法施行法第一條之一第一項、第二項前段，
竊盜犯贓物犯保安處分條例第三條第一項、第四條、第五條第一
項前段，判決如主文。
本案經檢察官丙○○到庭執行職務。
中　　華　　民　　國　　96　　年　　6 　　月　　6 　　日
                      刑事第八庭 法  官  盧  鳳  田
上列正本證明與原本無異。
如不服本判決，應於判決送達後10日內向本院提出上訴狀（應附
繕本）。告訴人或被害人如對於本判決不服者，應具備理由請求
檢察官上訴，其上訴期間之計算係以檢察官收受判決正本之日期
為準。
中　　華　　民　　國　　96　　年　　6 　　月　　6 　　日
                                 書記官  吳  姁  穗
附錄本件論罪科刑法條：
刑法第320條：
意圖為自己或第三人不法之所有，而竊取他人之動產者，為竊盜
罪，處 5 年以下有期徒刑、拘役或 5 百元以下罰金。
意圖為自己或第三人不法之利益，而竊佔他人之不動產者，依前
項之規定處斷。
前二項之未遂犯罰之。
刑法第321條第1項第3款：
犯竊盜罪而有左列情形之一者，處六月以上五年以下有期徒刑：
三　攜帶兇器而犯之者。
刑法第349條第1項：
收受贓物者，處 3 年以下有期徒刑、拘役或 5 百元以下罰金。
毒品危害防制條例第10條：
施用第一級毒品者，處 6 月以上 5 年以下有期徒刑。
施用第二級毒品者，處三年以下有期徒刑。
附表一：
┌──┬─────────────────────────────────┐
│編號│犯罪時、地、手法、被害人及財物暨所犯法條                          │
│    ├─────────────────────────────────┤
│    │所犯罪名、宣告刑                                                  │
├──┼─────────────────────────────────┤
│1   │甲○○於95.11.7中午某時（起訴書誤為11.8），意圖為自己不法之所有， │
│    │攜帶其所有客觀具有殺傷力、可為凶器使用之扳手1支，在台南縣西港鄉○ ○
○    ○○村○○段嘉南農田水利會大圳，竊得陳明煌所有之不銹鋼護欄8支；並於 │
│    │一週後，在其位於臺南縣西港鄉檨林村住處附近，將竊得物品變賣予不詳舊│
│    │貨商，得款花用（甲○○觸犯刑法第321條第1項第3款加重竊盜罪）。     │
│    ├─────────────────────────────────┤
│    │甲○○攜帶凶器竊盜，累犯，處有期徒刑7月。                         │
├──┼─────────────────────────────────┤
│2   │甲○○於96.1.1中午某時（起訴書誤為1.2），意圖為自己不法之所有，攜 │
│    │帶其所有客觀具有殺傷力、可為凶器使用之扳手1支，在台南縣西港鄉○○ ○
○    ○村○○段嘉南農田水利會大圳，竊得陳明煌所有之8公尺長護欄1個；並於一│
│    │週後，在其位於臺南縣西港鄉檨林村住處附近，將竊得物品變賣予不詳舊貨│
│    │商，得款花用（甲○○觸犯刑法第321條第1項第3款加重竊盜罪）。       │
│    ├─────────────────────────────────┤
│    │甲○○攜帶凶器竊盜，累犯，處有期徒刑7月。                         │
├──┼─────────────────────────────────┤
│3   │甲○○於96.2.16晚間11時許，意圖為自己不法之所有，以其所有之鑰匙1支│
│    │，在台南縣將軍鄉西河村西河45號前，竊得高勝男所有之車牌號碼J5-3840 │
│    │號自用小貨車一輛；甲○○旋於96年2月17日凌晨0時許，在台南縣學甲鎮○○
○    ○○路，將該車交予明知為贓車之乙○○收受（詳附表三編號一），嗣之陳鴻│
│    │儒將該車棄置在臺南縣將軍鄉苓和村4-3號產業道路旁，高勝男經友人發現 │
│    │告知，於96.2.20上午7時許，前往該處尋獲該車（甲○○觸犯刑法第320 條│
│    │第1項竊盜罪）。                                                   │
│    ├─────────────────────────────────┤
│    │甲○○竊盜，累犯，處有期徒刑5月，扣案之鑰匙1支沒收。              │
├──┼─────────────────────────────────┤
│4   │甲○○於96.2.18上午6時許，意圖為自己不法之所有，以其所有之鑰匙1支 │
│    │，在台南縣學甲鎮○○路3號前，竊得陳瑞旗所有之車牌號碼5S-3848號自用│
│    │小貨車一輛；嗣將該車棄置在臺南縣學甲鎮○○路維夏汽車旅館旁空地，警│
│    │方於96.2.21中午12時05分許，在該處尋獲該車（甲○○觸犯刑法第320條第│
│    │1項竊盜罪）。                                                     │
│    ├─────────────────────────────────┤
│    │甲○○竊盜，累犯，處有期徒刑5月，扣案之鑰匙1支沒收。              │
├──┼─────────────────────────────────┤
│5   │甲○○於96.2.20晚間11時許，意圖為自己不法之所有，以其所有之鑰匙1支│
│    │，在台南縣佳里鎮○○街42號對面，竊得曾朝琴所有之車牌號碼F3-0376號 │
│    │自用小貨車一輛；嗣警方於96.2.28上午10時20分許，在臺南縣將軍鄉○○ ○
○    ○村○○道路旁尋獲該車（甲○○觸犯刑法第320條第1項竊盜罪）。        │
│    ├─────────────────────────────────┤
│    │甲○○竊盜，累犯，處有期徒刑5月，扣案之鑰匙1支沒收。              │
├──┼─────────────────────────────────┤
│6   │甲○○於96.2.22凌晨0時許，意圖為自己不法之所有，以其所有之鑰匙1支 │
│    │，在台南縣西港鄉金沙村沙凹仔28之1號前，竊得蔡崑條所有之車牌號碼631│
│    │1-JH號自用小貨車一輛；甲○○旋於96年2月22日凌晨1時許，在台南縣學甲│
│    │鎮○○街77號，將該車交予明知為贓車之乙○○收受（詳附表三編號二），│
│    │嗣乙○○將該車交予甲○○，甲○○將該車棄置在台南縣西港鄉西港村西港│
│    │大橋下，警方於96.2.24下午3時10分許，在該處尋獲該車（甲○○觸犯刑法│
│    │第320條第1項竊盜罪）。                                            │
│    ├─────────────────────────────────┤
│    │甲○○竊盜，累犯，處有期徒刑5月，扣案之鑰匙1支沒收。              │
├──┼─────────────────────────────────┤
│7   │甲○○於96.2.22凌晨1時許，意圖為自己不法之所有，以其所有之鑰匙1支 │
│    │，在台南縣佳里鎮○○路110巷2號旁，竊得陳煥文所有之車牌號碼1730-GH │
│    │號自用小貨車一輛；嗣將該車棄置在臺南縣西港鄉西港村堀子頭往樹王公路│
│    │旁，警方於96.2.26晚間8時50分許，尋獲該車（甲○○觸犯刑法第320條第1│
│    │項竊盜罪）。                                                      │
│    ├─────────────────────────────────┤
│    │甲○○竊盜，累犯，處有期徒刑5月，扣案之鑰匙1支沒收。              │
├──┼─────────────────────────────────┤
│8   │甲○○於96.2.23晚間11時許，意圖為自己不法之所有，以其所有之鑰匙1支│
│    │，在台南縣西港鄉西港村堀子頭3之25號前，竊得陳慶國所有之車牌號碼BM-│
│    │2941號自用小貨車一輛；嗣將該車棄置在臺南縣西港鄉○○村○○街229號 │
│    │旁，警方於96.2.25晚間6時30分許，在該處尋獲該車（甲○○觸犯刑法第  │
│    │320 條第1項竊盜罪）。                                             │
│    ├─────────────────────────────────┤
│    │甲○○竊盜，累犯，處有期徒刑5月，扣案之鑰匙1支沒收。              │
├──┼─────────────────────────────────┤
│9   │甲○○於96.2.24凌晨3時許，意圖為自己不法之所有，以其所有之鑰匙1支 │
│    │，在台南縣佳里鎮○○路118號前，竊得陳清順所有之車牌號碼4708-LZ號自│
│    │用小貨車一輛；甲○○旋於96年2月24日凌晨3時餘許，在台南縣學甲鎮○○○
○    ○街77號，將該車交予明知為贓車之乙○○收受（詳附表三編號三），嗣陳鴻│
│    │儒於96年2月24日上午7時30分許，將該車棄置在臺南縣佳里鎮鎮山宮旁空地│
│    │，惟迄今尚未尋獲（甲○○觸犯刑法第320條第1項竊盜罪）。            │
│    ├─────────────────────────────────┤
│    │甲○○竊盜，累犯，處有期徒刑9月，扣案之鑰匙1支沒收。              │
├──┼─────────────────────────────────┤
│10  │甲○○於96.2.24凌晨5時餘許，意圖為自己不法之所有，以其所有之鑰匙1 │
│    │支，在台南縣西港鄉○○路慶安宮旁，竊得施俊欽所有之車牌號碼UL-1847 │
│    │號自用小貨車一輛；嗣將該車棄置在臺南縣學甲鎮大灣里39-20號旁，其後 │
│    │警方在該處尋獲該車（甲○○觸犯刑法第320條第1項竊盜罪）。          │
│    ├─────────────────────────────────┤
│    │甲○○竊盜，累犯，處有期徒刑5月，扣案之鑰匙1支沒收。              │
├──┼─────────────────────────────────┤
│11  │甲○○於96.2.24凌晨5時餘許，意圖為自己不法之所有，以其所有之鑰匙1 │
│    │支，在台南縣佳里鎮○○○街與祥和三街口，竊得吳先輝所有之車牌號碼  │
│    │TK-5520號自用小貨車一輛；嗣將該車棄置在臺南縣西港鄉西港村45-34號旁│
│    │，警方於96.2.24中午16時20分許，在該處尋獲該車（甲○○觸犯刑法第320│
│    │條第1項竊盜罪）。                                                 │
│    ├─────────────────────────────────┤
│    │甲○○竊盜，累犯，處有期徒刑5月，扣案之鑰匙1支沒收。              │
├──┼─────────────────────────────────┤
│12  │甲○○於96.2.28凌晨1時15分許，意圖為自己不法之所有，以其所有之鑰匙│
│    │1支，在台南縣佳里鎮山街85巷23號前，著手竊取吳慶芳所有之車牌號碼8R-│
│    │9241號自用小貨車一輛，正在發動引擎時，經吳慶芳及友人王玉鋌發現，適│
│    │警方亦巡邏至該處而合力查獲而未得手，警方並扣得上開鑰匙一支（甲○○│
│    │觸犯刑法第320條第3項、第1項竊盜未遂罪）。                         │
│    ├─────────────────────────────────┤
│    │甲○○竊盜未遂，累犯，處有期徒刑4月，扣案之鑰匙1支沒收。          │
└──┴─────────────────────────────────┘
附表二：
┌──┬─────────────────────────────────┐
│編號│犯罪時、地、手法、被害人及財物暨所犯法條                          │
│    ├─────────────────────────────────┤
│    │所犯罪名、宣告刑                                                  │
├──┼─────────────────────────────────┤
│1   │甲○○、乙○○基於意圖為自己不法所有之犯意聯絡，於96.2.17凌晨1時許│
│    │，攜帶甲○○所有客觀具有殺傷力、可為凶器使用之鐵撬1把、老虎鉗1把、│
│    │扳手1把及螺絲起子2把，在台南縣將軍鄉巷○段（起訴書誤為港口段）一小│
│    │段224號合興宗靈閣，共同竊得白鐵製門板1個（甲○○、乙○○均觸犯刑法│
│    │第321條第1項第3款加重竊盜罪）。                                   │
│    ├─────────────────────────────────┤
│    │甲○○共同攜帶凶器竊盜，累犯，處有期徒刑8月，扣案之鐵撬1把、老虎鉗│
│    │1把、扳手1把及螺絲起子2把均沒收。                                 │
│    │乙○○共同攜帶凶器竊盜，處有期徒刑7月，扣案之鐵撬1把、老虎鉗1把、 │
│    │扳手1把及螺絲起子2把均沒收。                                      │
├──┼─────────────────────────────────┤
│2   │甲○○、乙○○基於意圖為自己不法所有之犯意聯絡，於96.2.17凌晨1時20│
│    │分許，攜帶上開甲○○之鐵撬1把、老虎鉗1把、扳手1把及螺絲起子2把，在│
│    │台南縣將軍鄉巷○段一小段1427、1428號開基祖靈閣，共同竊得白鐵製門板│
│    │2個（甲○○、乙○○均觸犯刑法第321條第1項第3款加重竊盜罪）。      │
│    ├─────────────────────────────────┤
│    │甲○○共同攜帶凶器竊盜，累犯，處有期徒刑8月，扣案之鐵撬1把、老虎鉗│
│    │1把、扳手1把及螺絲起子2把均沒收。                                 │
│    │乙○○共同攜帶凶器竊盜，處有期徒刑7月，扣案之鐵撬1把、老虎鉗1把、 │
│    │扳手1把及螺絲起子2把均沒收。                                      │
├──┼─────────────────────────────────┤
│3   │甲○○、乙○○基於意圖為自己不法所有之犯意聯絡，於96.2.22下午2時許│
│    │，攜帶上開甲○○之鐵撬1把、老虎鉗1把、扳手1把及螺絲起子2把，在台南│
│    │縣將軍鄉○○○段一小段471號林氏宗祠，共同竊得白鐵製門板1個（甲○○│
│    │、乙○○均觸犯刑法第321條第1項第3款加重竊盜罪）。                 │
│    ├─────────────────────────────────┤
│    │甲○○共同攜帶凶器竊盜，累犯，處有期徒刑8月，扣案之鐵撬1把、老虎鉗│
│    │1把、扳手1把及螺絲起子2把均沒收。                                 │
│    │乙○○共同攜帶凶器竊盜，處有期徒刑7月，扣案之鐵撬1把、老虎鉗1把、 │
│    │扳手1把及螺絲起子2把均沒收。                                      │
└──┴─────────────────────────────────┘
附表三：
┌──┬─────────────────────────────────┐
│編號│犯罪時、地、手法、被害人及財物暨所犯法條                          │
│    ├─────────────────────────────────┤
│    │所犯罪名、宣告刑                                                  │
├──┼─────────────────────────────────┤
│1   │乙○○明知車牌號碼J5-3840號自用小貨車，係甲○○竊盜所得贓車，仍於 │
│    │96.2.17凌晨0時許（起訴書誤為10時），在台南縣學甲鎮○○路某處，基於│
│    │收受贓物之故意，向甲○○借得而收受該贓車代步，並於使用後（96.2.20 │
│    │上午7時前），棄置於臺南縣將軍鄉苓和村4-3號產業道路旁，高勝男經友人│
│    │發現告知，於96.2.20上午7時許，前往該處尋獲該車（參見附表一編號三）│
│    │（乙○○觸犯刑法第349條第1項收受贓物罪）。                        │
│    ├─────────────────────────────────┤
│    │乙○○收受贓物，處有期徒刑4月。                                   │
├──┼─────────────────────────────────┤
│2   │乙○○明知車牌號碼6311-JH號自用小貨車，係甲○○竊盜所得贓車，仍於 │
│    │96年2月22日凌晨1時許（起訴書誤為2月23日10時），在台南縣學甲鎮○○ ○
○    ○街77號，基於收受贓物之故意，向甲○○借得而收受該贓車代步；嗣乙○○│
│    │復將該車交予甲○○，甲○○將該車棄置在台南縣西港鄉西港村西港大橋下│
│    │，警方於96.2.24下午3時10分許，在該處尋獲該車（參見附表一編號六）（│
│    │乙○○觸犯刑法第349條第1項收受贓物罪）。                          │
│    ├─────────────────────────────────┤
│    │乙○○收受贓物，處有期徒刑4月。                                   │
├──┼─────────────────────────────────┤
│3   │乙○○明知車牌號碼4708-LZ號自用小貨車，係甲○○竊盜所得贓車，仍於 │
│    │96年2月24日凌晨3時餘許，在台南縣學甲鎮○○街77號，基於收受贓物之故│
│    │意，向甲○○借得而收受該贓車代步；嗣乙○○於96年2月24日上午7時30分│
│    │許，將該車棄置於台南縣佳里鎮鎮山宮旁空地，迄未尋獲（參見附表一編號│
│    │九）（乙○○觸犯刑法第349條第1項收受贓物罪）。                    │
│    ├─────────────────────────────────┤
│    │乙○○收受贓物，處有期徒刑7月。                                   │
└──┴─────────────────────────────────┘
